臺灣新竹地方法院刑事判決　　　　　　　　96年度易字第47號
公　訴　人　臺灣新竹地方法院檢察署檢察官
被　　　告　丙○○
　　　　　　　　　　　19巷1.
　　　　　　乙○○
　　　　　　甲○○
　　　　　　　　　　　樓
　　　　　　　　　　　巷17-.
上列被告因竊盜案件，經檢察官提起公訴（95年度偵字第6204、
6817號），經本院合議庭裁定行簡式審判程式，判決如下：
    主  文
丙○○共同攜帶兇器竊盜，累犯，處有期徒刑柒月，扣案之鐵鎚
肆支、一字起子肆支，均沒收。又共同攜帶兇器竊盜，累犯，處
有期徒刑拾月，扣案之鐵鎚壹支、一字起子壹支，均沒收。應執
行有期徒刑壹年貳月。扣案之鐵鎚肆支、一字起子肆支、鐵鎚壹
支、一字起子壹支，均沒收。
乙○○共同攜帶兇器竊盜，累犯，處有期徒刑玖月，扣案之鐵鎚
肆支、一字起子肆支，均沒收。
甲○○共同攜帶兇器竊盜，處有期徒刑陸月，如易科罰金，以新
臺幣壹仟元折算壹日。扣案之鐵鎚壹支、一字起子壹支，均沒收
。
    事  實
一、丙○○前因詐欺案件，於民國93年7月22日經本院以93年度
    易字第131號判處有期徒刑9月確定；復因竊盜及贓物案件，
    於93年10月4日經臺灣桃園地方法院分別判處有期徒刑4月，
    應執行有期徒刑6月確定；又因竊盜案件於94年7月11日經本
    院以94年度竹簡字第182號判決判處有期徒刑5月確定，經接
    續執行，於95年7月24日縮短刑期執行完畢。乙○○前因竊
    盜案件，於94年11月16日經本院以94年度竹簡字第329號判
    決判處有期徒刑4月確定，於95年8月15日執行完畢。
二、詎丙○○、乙○○均不知悔改，基於意圖為自己不法所有之
    犯意聯絡後，於95年10月31日凌晨3時許，由乙○○先至新
    竹市○○街地○道，持乙○○所有客觀上可對人之生命、身
    體構成威脅，足供兇器使用之鐵鎚4支、一字起子4支，將地
    下道樓梯上銅製防滑條撬起，竊取樓梯上銅製防滑條11條得
    手尚未離去，而丙○○此時到達該竹蓮街地下道欲走向乙○○行竊地點共同行竊之際，為新竹市警察局第三分局南門派
    出所員警胡元鍾於同日凌晨時3時40分許，在上址當場查獲
    ，並扣得鐵鎚4支、一字起子4支及遭竊之銅製防滑條11條。
三、丙○○另夥同甲○○，基於意圖為自己不法所有之犯意聯絡
    ，於95年12月1日下午7時30分許，在新竹市○○路與西大路
    口之人行陸橋，持丙○○所有客觀上可對人之生命、身體構
    成威脅，足供兇器使用之鐵鎚1支、一字起子1支或徒手將樓
    梯上銅製防滑條撬起，共同竊取樓梯上銅製防滑條23條，得
    手後尚未離去之際，為警當場查獲，並扣得鐵鎚1支、一字
    起子1支及遭竊之銅製防滑條23條。
四、案經新竹市警察局第三分局及新竹市警察局第一分局報請臺
    灣新竹地方法院檢察署檢察官偵查起訴。
    理  由
一、本件被告丙○○、乙○○、甲○○所犯之第321條第1項第3
    款之加重竊盜罪，均係非死刑、無期徒刑、最輕本刑為3年
    以上有期徒刑之罪，被告於本院準備程序進行中，就被訴事
    實為有罪之陳述，經本院合議庭認合於刑事訴訟法第273條
    之1第1項之規定，裁定進行簡式審判程序，合先敘明。
二、認定犯罪事實所憑證據及理由
（一）被告丙○○部分：訊據被告丙○○對上揭2次有共同竊盜
      之事實於本院準備程序及審理時均坦承不諱，核與共同被
      告乙○○、甲○○於偵查中、本院準備程序及審理時之證
      述及供述情節大致相符。並有證人即新竹市政府工務局技
      士戊○○及丁○○於警詢時分別就員警當場查扣之上揭銅
      製防滑條為新竹市政府所有等情證述明確，復有贓物認領
      保管單2張、查獲現場照片共13張、新竹市警察局第一分
      局警員陳宜崇、林廉豪偵查報告1件附於偵查卷中可稽，
      另有扣案之鐵鎚4支、一字起子4支、鐵鎚1支、一字起子1
      支可按。是被告丙○○上揭2次竊盜犯行堪以認定。
（二）被告乙○○部分：被告乙○○對上揭事實欄二之共同竊盜
      犯行自警詢、偵查至本院審理時均坦承不諱，核與共同被
      告丙○○於本院審理時供述有竊盜犯意聯絡且共同被告乙○○先至新竹市○○街地○道行竊等情大致相符。並有證
      人即新竹市政府工務局技士丁○○於警詢時就員警當場查
      扣之上揭銅製防滑條為新竹市政府所有等情證述明確，復
      有贓物認領保管單1張、查獲現場照片共4張、新竹市警察
      局第一分局警員陳宜崇、林廉豪偵查報告1件附於偵查卷
      中可稽，另有扣案之鐵鎚4支、一字起子4支可按。是被告
      乙○○上揭共同竊盜犯行堪以認定。
（三）被告甲○○部分：被告甲○○對上揭事實欄三之共同竊盜
      犯行於警詢、偵查至本院準備程序及審理時均坦承不諱，
      核與共同被告丙○○於警詢、偵查至本院審理時之證述及
      供述共同竊盜情節大致相符。並有證人即新竹市政府工務
      局技士戊○○於警詢時就員警當場查扣之上揭銅製防滑條
      為新竹市政府所有等情證述明確，復有贓物認領保管單1
      張、查獲現場照片共9張附於偵查卷中可稽，另有扣案之
      鐵鎚1支、一字起子1支可按。是被告乙○○上揭共同竊盜
      犯行堪以認定。
三、論罪科刑：
（一）罪名：查被告丙○○與乙○○就上揭事實欄二由被告乙○○持以竊盜使用之鐵鎚4支、一字起子4支及被告丙○○及
      被告甲○○就上揭事實欄三共同持以竊盜使用之鐵鎚1支
      、一字起子1支，顯然質地堅硬，而可對人之生命、身體
      構成威脅，為刑法第321條第1項第3款之「兇器」無訛。
      是被告丙○○所為上揭事實欄二、三；被告乙○○所為上
      揭事實欄二；被告甲○○所為上揭事實欄三，均係犯刑法
      第321條第1項第3款之攜帶兇器竊盜罪。
（二）共同正犯：被告丙○○就上揭事實欄二之竊盜犯行與被告
      乙○○間；就上揭事實欄三之竊盜犯行與被告甲○○間均
      有犯意聯絡及行為分擔，均應依刑法第28條論以共同正犯
      。
（三）數罪併罰：被告丙○○就上揭事實欄二、三所載之2次竊
      盜犯行，竊盜犯行時間相距1月餘，地點亦不相同，顯已
      無時空之密接性，應係各別起意，應分論併罰之。
（四）累犯：被告丙○○及乙○○分別有如事實欄一所載之故意
      犯罪而遭判刑，前案執行完畢紀錄，此有臺灣高等法院被
      告前案紀錄表各1份附卷可稽，茲被告丙○○及乙○○於
      前案執行完畢5年以內再故意犯事實欄二、三及犯事實欄
      二之加重竊盜罪之有期徒刑以上之罪，均應依刑法第47條
      第1項，論以累犯，並均加重其刑。
（五）爰審酌被告丙○○、乙○○及甲○○三人均不思正途營生
      ，竟冀望不勞而獲竊取天橋及地下道之公有銅製防滑條，
      影響社會治安，並造成天橋及地下道往來公眾行之不便，
      惟被告3人竊取財物之手段尚稱平和、所竊取財物之價值
      非鉅、3人均於本院審理時坦承犯行、而被告甲○○前未
      曾受有期徒刑以上刑之宣告，此有臺灣高等法院被告前案
      紀錄表1份在卷可按等一切情狀，本院認公訴人於本院審
      理時具體求刑被告丙○○有期徒刑1年5月、被告乙○○有
      期徒刑10月、被告甲○○有期徒刑7月雖非無據，然並不
      相當，是分別量處如主文所示之刑，被告甲○○部分並諭
      知易科罰金之折算標準，被告丙○○部分並定其應執行之
      刑，以示懲戒。
（六）沒收：扣案之鐵鎚4支、一字起子4支，為被告乙○○所有
      供上揭事實欄二，被告丙○○、乙○○共同竊盜犯行所用
      ，業據被告丙○○、乙○○所供明；另扣案之鐵鎚1支、
      一字起子1支，為被告丙○○所有，供上揭事實欄三，被
      告丙○○、甲○○共同竊盜犯行所用，業據被告丙○○、
      甲○○所供明，爰均依刑法第38條第1項第2款規定宣告沒
      收。
（七）另公訴人建請本院依法宣告於刑之執行前，令被告丙○○
      入勞動處所強制工作，雖非無見，惟審酌被告丙○○於本
      院審理時坦承犯罪情形，已有悔悟之意，故認本院前開量
      處之刑已足使被告知所警惕，尚無予以強制工作之必要，
      併予敘明。
（八）又事實欄三之事實部分，原起訴書所載之犯罪時間應係誤
      載，業經公訴人於本院96年1月30日準備程序中當庭更正
      ，附此指明。
四、據上論斷，應依刑事訴訟法第273條之1第1項、第299條第1
    項前段，刑法第28條、第321條第1項第3款、第47條第1項、
    、第41條第1項前段，第51條第5款、第38條第1項第2款，判
    決如主文。
本案經檢察官林鳳師到庭執行職務。
中　　華　　民　　國　　96　　年　　2　　月 　　27    日
                  刑事第二庭    法　官　方鴻愷
以上正本證明與原本無異。
如不服本判決應於收受本判決後十日內向本院提出上訴書狀，其
未敘述上訴理由者，並得於提起上訴後十日內向本院補提理由書
狀( 均須按他造當事人之人數附繕本 )「切勿逕送上級法院」。
中　　華　　民　　國　　96　　年　　3 　　月　　1 　　日
                                書記官  吳美雲
本案論罪科刑法條：
中華民國刑法第321條
犯竊盜罪而有左列情形之一者，處6月以上、5年以下有期徒刑：
一  於夜間侵入住宅或有人居住之建築物、船艦或隱匿其內而犯
    之者。
二  毀越門扇、牆垣或其他安全設備而犯之者。
三  攜帶兇器而犯之者。
四  結夥三人以上而犯之者。
五  乘火災、水災或其他災害之際而犯之者。
六  在車站或埠頭而犯之者。
前項之未遂犯罰之。
